臺灣苗栗地方法院民事裁定
111年度補字第569號
原      告  劉湯美松
上列原告與被告葉家泓等間請求侵權行為損害賠償事件，原告提
起刑事附帶民事訴訟，經本院刑事庭裁定移送前來（111年度原
附民字第1號），本院裁定如下：
    主  文
原告應於本裁定送達翌日起7日內補繳裁判費新臺幣1萬7,137元
，逾期未繳，即駁回其對丞安通運有限公司、展偵企業有限公司
、鳳慶通運股份有限公司、宏駿交通有限公司之訴。
    理  由
一、按提起民事訴訟，應依民事訴訟法第77條之13規定繳納裁判
    費，此為法定必須具備之程式。原告之訴有起訴不合程式或
    不備其他要件之情形，依其情形可以補正，經審判長定期間
    命其補正而不補正者，法院應以裁定駁回之，民事訴訟法第
    249條第1項第6款定有明文。次按因犯罪而受損害之人，於
    刑事訴訟程序得附帶提起民事訴訟，對於被告及依民法負賠
    償責任之人，請求回復其損害，刑事訴訟法第487條第1項定
    有明文。又該條項所定附帶民事訴訟之對象，除刑事被告外
    ，固兼及於依民法負損害賠償責任之人，惟附帶民事訴訟之
    原告所主張之共同加害人，必以在刑事訴訟程序中經認定係
    共同侵權行為之人，或依民法第187條第1項、第188條第1項
    等規定應負連帶損害賠償責任之人，始得謂為依民法負賠償
    責任之人，否則對之提起附帶民事訴訟，即難謂為合法(最
    高法院108年度台抗字第753號、108年度台附字第5號、99年
    度台抗字第480號裁判意旨參照)。復按因犯罪而受損害之人
    ，於刑事訴訟程序固得附帶提起民事訴訟，對於被告請求回
    復其損害，但其請求回復之損害，以被訴犯罪事實所生之損
    害為限，否則縱令得依其他事由，提起民事訴訟，亦不得於
    刑事訴訟程序附帶為此請求（最高法院108年度台抗字第193
    號裁定意旨參照）。又刑事附帶民事訴訟，經刑事庭依刑事
    訴訟法第504條第1項規定裁定移送於同院民事庭後，民事庭
    如認不符同法第487條第1項規定之要件時，應許原告得繳納
    裁判費，以補正起訴程式之欠缺（最高法院108年度台抗大
    字第953號裁定意旨參照）。
二、查本件原告提起刑事附帶民事訴訟請求：被告葉家泓、張芳
    聞、陳耀祖、谷建霆、丞安通運有限公司、展偵企業有限公
    司、鳳慶通運股份有限公司、宏駿交通有限公司（下稱被告
    丞安公司等4公司）應連帶給付原告新臺幣（下同）162萬5,
    000元及自起訴狀繕本送達翌日起至清償日止，按年息5％計
    算之利息。然被告丞安公司等4公司並非本院110年度訴字第
    462號、110年度原訴字第46號刑事判決認定共同侵權行為之
    人或依民法第188條第1項規定應負連帶損害賠償責任之人，
    自非屬刑事訴訟法第487條第1項所定提起附帶民事訴訟之對
    象，是原告對被告丞安公司等4公司提起刑事附帶民事訴訟
    並不合法，惟依前揭說明，仍應許原告繳納裁判費，以補正
    起訴程式之欠缺。故原告請求被告丞安公司等4公司連帶給
    付162萬5,000元，應徵第一審裁判費1萬7,137元。茲依民事
    訴訟法第249條第1項但書規定，限原告於本裁定送達翌日起
    7日內補繳，逾期不繳，即駁回其對被告丞安公司等4公司之
    訴。
三、原告如欲委任劉智遠為本件訴訟代理人，應提出簽名或用印
    之委任狀，並載明有無民事訴訟法第70條第1項但書及同條
    第2項之特別代理權，附此敘明。
中　　華　　民　　國　　111 　年　　7  　月　　6  　　日
                  民事第二庭  法　官　 曾明玉
以上正本係照原本作成。
本裁定不得抗告。
中　　華　　民　　國　　111 　年　　7 　　月　　6 　　日
                               書記官　蔡芬芬